【裁判字號】    99,交聲,419
【裁判日期】    991125
【裁判案由】    聲明異議
【裁判全文】
臺灣屏東地方法院交通事件裁定         99年度交聲字第419號
原處分機關  交通部公路總局高雄區監理所屏東監理站
異  議  人
即受處分人  劉可麗
上列異議人因違反道路交通管理處罰條例案件，對於原處分機關
於民國99年9 月28日所為之處分（原處分：屏監違字第裁82-VP0
000000號），聲明異議，本院裁定如下：
    主  文
異議駁回。
    理  由
一、原處分機關以異議人所有車牌為WB-8338 號之自用一般小客
    車，於民國98年7 月20日7 時45分許，行經台三線九如南二
    高入口處北上之交口岔路口闖越紅燈，經微電腦闖紅燈照相
    機拍攝違規照片後，由屏東縣政府警察局交通隊員警曾克誠
    逕行舉發，經查核無訛，乃依道路交通管理處罰條例第53條
    第1 項及同法第63條第1 項第3 款之規定，裁處罰鍰新臺幣
    （下同）2,700 元，並記違規點數3 點等語。
二、聲明異議意旨詳如附件聲明異議狀所載。
三、按「汽車駕駛人，行經有燈光號誌管制之交岔路口闖紅燈者
    ，處新臺幣一千八百元以上五千四百元以下罰鍰。」、「汽
    車駕駛人有下列各款所列條款之一者，除依原條款處罰鍰外
    ，並予記點：．．三、有第五十三條情形之一者，各記違規
    點數三點。」此道路交通管理處罰條例第53條第1 項、第63
    條第1 項第3 款定有明文。
四、經查：
  (一)微電腦闖紅燈照相機，係採線圈感應式啟動，當號誌轉為紅
    燈，車體通過感應線圈時方能啟動相機執行測照，又本件異
    異議人所有車牌為WB-8338 號之自用一般小客車，於民國99
    年7 月20日7 時45分許，行經台三線九如南二高入口處北上
    之交口岔路口，於紅燈已亮啟1.1 秒後通過第1 車道埋設感
    應線圈，照相系統即啟動拍攝，並於0.8 秒號後（1.9 秒）
    拍攝第2 張照片，測得該車行經違規路口時違反號誌燈光管
    制規定（闖紅燈）乙情，有卷存採證照片2 幀、屏東縣政府
    警察局99年8 月4 日屏警交字第VP0000000 號舉發違反道路
    交通管理事件通知單1 份、屏東縣政府警察局99年9 月2 日
    屏警交第0990045369號函附卷可稽，且為異議人所不爭執，
    自足信為真實。
  (二)異議人雖辯稱係上揭車輛因車子故障，無法緊急煞車導致在
    號誌變更時，衝出停車線，因為保命，加點油到安全的地方
    停靠，非故意闖紅燈等語，惟為維護交通秩序、確保交通安
    全「行車前應注意之事項，依下列規定；一、方向盤、煞車
    、輪胎、燈光、雨刮、喇叭、照後鏡及依規定應裝設之行車
    紀錄器、載重計與轉彎、倒車警報裝置等須詳細檢查確實有
    效。」道路交通安全規則第89條第1 項有明文規定，並將煞
    車系統作為汽車規格不得變更及汽車申請牌照檢驗、定期檢
    驗之項目; 又汽車煞車，未調整完妥靈活有效，或方向盤未
    保持穩定準確，汽車所有人仍准駕駛人使用者，並對汽車所
    有人處以新臺幣1,800 元以上3,600 元以下之罰鍰，並責令
    調整或修復。道路交通安全規則第23條之1 、39條、第39條
    之1 及道路交通管理處罰條例第19條皆有明文規定，實乃汽
    車煞車系統對於用路人及道路交通安全之重要，負予汽車駕
    駛人對於車輛保管維持之義務。因而，異議人在行車前即應
    確保上揭車輛無故障，適於安全行駛之狀態，故其辯稱係因
    車輛故障而闖紅燈違反道路交通安全之行為云云，實不足採
    。
  (三)是異議人上開辯解，自無可採，異議人所有之上開車輛有於
    上開時、地闖越紅燈之違規事實，應可認定。是則，原處分
    機關依上開規定裁處罰鍰2,700 元，並記違規點數3 點，於
    法洵屬有據，異議人之異義，要無理由，應予駁回。
五、據上論斷，應依道路交通管理處罰條例第87條第2 項、道路
    交通事件處理辦法第19條，裁定如主文。
中    華    民    國    99    年    11    月    25    日
                    交通法庭    法  官  簡光昌
以上正本證明與原本無異。
如不服本裁定應於收受送達後5 日內向本院提出抗告書狀敘述抗
告之理由抗告於台灣高等法院高雄分院。
中    華    民    國    99    年    11    月    25    日
                                書記官  林祥玉

司法院資訊處製作；財團法人民間司法改革基金會備份。
